【裁判字號】    98,易,1239
【裁判日期】    990608
【裁判案由】    竊盜
【裁判全文】
臺灣桃園地方法院刑事判決              98年度易字第1239號
公  訴  人  臺灣桃園地方法院檢察署檢察官
被      告  乙○○
上列被告因竊盜案件，經檢察官提起公訴（98年度偵緝字第 554
號），本院判決如下：
    主  文
乙○○共同竊盜，累犯，處有期徒刑陸月，如易科罰金，以新臺
幣壹仟元折算壹日。又共同竊盜，累犯，處有期徒刑陸月，如易
科罰金，以新臺幣壹仟元折算壹日。應執行有期徒刑拾月，如易
科罰金，以新臺幣壹仟元折算壹日。
    事  實
一、乙○○前因詐欺案件，經本院以91年度易字第2339號判決判
    處有期徒刑10月，經上訴後，繼經臺灣高等法院以92年度上
    易字第3529號判決判處上訴駁回確定，於民國93年10月5 日
    入監執行，嗣於94年8 月4 日縮刑期滿執行完畢。詎猶不知
    悔改，緣其於96年10月22日上午，自稱「江先生」、「阿標
    」，在臺中市火車站前結識以駕駛計程車為業之丙○○（另
    由臺灣臺中地方法院以97年度易字第2286號判決確定），竟
    意圖為自己不法之所有，與丙○○共同基於竊盜之犯意聯絡
    ，為下列犯行：
(一)、乙○○於96年10月22日上午，搭乘丙○○駕駛之車牌號碼53
    2- MW 號營業小客車，行經臺中縣后里鄉○○村○○路 141
    號對面農地，見其上置有已拆卸之大型廣告看板（俗稱Ｔ霸
    ）鋼管，竟意圖為自己不法之所有，與丙○○共同基於竊盜
    之犯意聯絡，先由乙○○致電不知情之「達中托運行」調派
    曳引車，並指示丙○○聯繫「永壹堆高機行」調派堆高機，
    「達中托運行」、「永壹堆高機行」隨即分別調派郭宏曲駕
    駛車牌號碼TH-088號曳引車、郭志銘駕駛堆高機，於96年10
    月22日上午11時30分許，至月眉糖廠前，與丙○○會合，乙○○則在途中先行下車，俟郭宏曲、郭志銘抵達約定地點，
    丙○○向兩人佯稱係「江先生」妹妹，該Ｔ霸鋼管係其兄長
    「江先生」之所有物後，即駕駛上開營業小客車引導郭宏曲
    、郭志銘前往臺中縣后里鄉○○村○○路141 號對面農地，
    期間乙○○復以0000000000號行動電話門號聯繫丙○○，令
    丙○○指示郭宏曲聯絡不知情之戊○○到場以乙炔切割Ｔ霸
    鋼管上之螺絲，將長24公尺之Ｔ霸鋼管切割為12公尺，再指
    示郭志銘駕駛堆高機將切割後之Ｔ霸鋼管吊起置放在郭宏曲
    駕駛之曳引車上，戊○○完工後，即撥打0000000000號行動
    電話門號與乙○○相約至后里糖廠附近收取新臺幣（下同）
    3 千元酬勞，丙○○則當場交付郭志銘3 千元酬勞，嗣乙○○復以0000000000號行動電話門號指示郭宏曲駕駛曳引車載
    運該Ｔ霸鋼管，緊隨在丙○○駕駛之上開營業小客車後，於
    96年10月22日下午3 時40許，至新竹縣竹北市○○街72號宏
    田鋼鐵有限公司，由丙○○將該Ｔ霸鋼管變賣予不知情之負
    責人鄧鎮宏，得款135,325 元，丙○○從中給付郭宏曲9 千
    元酬勞後，旋將剩餘贓款悉數交予乙○○，並朋分5 千元。
    嗣於96年10月24日上午10時30分許，經農地所有人發現置放
    於該處屬於合家廣告有限公司所有之Ｔ霸鋼管遭竊，通知該
    公司職員報警處理，而循線查悉上情。
(二)、乙○○、丙○○於96年10月23日中午12時許，在臺中縣后里
    鄉○○段16之1 地號農地，見其上置有大型廣告看板（俗稱
    Ｔ霸）鋼管，竟意圖為自己不法之所有，復另基於共同竊盜
    之犯意聯絡，由乙○○在高速公路后里交流道附近，以6 千
    元之代價，招攬駕駛車牌號碼003-XG號曳引車並聯結車號YC
    -63 號半拖車之丁○○，為其載運鋼管，乙○○偕同丁○○
    前往上開農地囑其在該處等候丙○○後，即先行離去，丙○○則以電話聯絡不知情之堆高機駕駛郭志銘，俟於96年10月
    23日下午1 時許，丙○○、郭志銘駕車抵達現場，丙○○佯
    稱係「江先生」妹妹，該Ｔ霸鋼管係其兄長「江先生」之所
    有物後，旋指揮郭志銘將該Ｔ霸鋼管吊起置放在丁○○駕駛
    之聯結車上，乙○○復以0000000000號行動電話門號聯繫丙○○，令丙○○駕駛車牌號碼532-MW號營業小客車引導丁○○駕駛聯結車載運該Ｔ霸鋼管，於96年10月23日下午3 時許
    ，至臺中縣豐原市○○路○ 段337 號嘉鋒資源回收場，由丙○○將該Ｔ霸鋼管變賣予不知情之負責人黃曉婷，得款64,3
    07元，丙○○從中給付丁○○6 千元酬勞後，即前往臺中縣
    豐原市○○路○ 段與豐勢路2 段路口，將變賣所得悉數交予
    乙○○，並從中朋分5 千元。嗣於96年10月23日下午1 時35
    分許，經前開農地所有人陳章發現置放於該處屬於冠僑股份
    有限公司所有之Ｔ霸鋼管遭竊，通知該公司職員報警處理，
    始循線查悉上情。
二、案經臺灣臺中地方法院檢察署檢察官自動檢舉偵辦後呈請臺
    灣高等法院檢察署檢察長令轉臺灣桃園地方法院檢察署檢察
    官偵查起訴。
    理  由
壹、證據能力部分：
一、按被告以外之人於審判外向法官所為之陳述，得為證據，刑
    事訴訟法第159 條之1 第1 項定有明文，立法者係以被告以
    外之人（含共同被告、共犯、被害人、證人等）因其陳述係
    在法官面前為之，故不問係其他刑事案件之準備程序、審判
    期日或民事事件或其他訴訟程序之陳述，均係在任意陳述之
    信用性已受確定保障之情況下所為，因此該等審判外向法官
    所為之陳述，應得作為證據。是本件證人己○○於臺灣臺中
    地方法院97年度易字第2286號被告丙○○竊盜一案審理時就
    法官訊問所為之證述，依上開規定，自有證據能力。
二、次按被告以外之人於偵查中向檢察官所為之陳述，除顯有不
    可信之情況者外，得為證據，刑事訴訟法第159 條之1 第 2
    項亦有明定。偵查中對被告以外之人所為之偵查筆錄，或被
    告以外之人向檢察官所提之書面陳述，性質上均屬傳聞證據
    。惟現階段刑事訴訟法規定檢察官代表國家偵查犯罪、實施
    公訴，依法其有訊問被告、證人及鑑定人之權，證人、鑑定
    人且須具結，而實務運作時，檢察官偵查中向被告以外之人
    所取得之陳述，原則上均能遵守法律規定，不致違法取供，
    其可信度極高。經查證人己○○、丙○○在臺灣桃園地方法
    院檢察署檢察官偵查中所為之證述，以及證人郭宏曲、郭志
    銘、戊○○、鄧鎮宏在臺灣臺中地方法院檢察署檢察官偵查
    中所為之證述，性質上雖屬傳聞證據，惟係偵查中向檢察官
    所為，並經具結，證人己○○、丙○○、郭宏曲、郭志銘、
    戊○○、鄧鎮宏未曾提及檢察官在偵訊時有任何強暴、脅迫
    、詐欺、利誘等以不正方法取供之情，其陳述時之心理狀況
    健全、並無受外力干擾，且證人己○○、丙○○、戊○○復
    於本案審判中到庭依人證之調查程序具結作證，且經被告就
    其陳述行使對質詰問權，觀諸偵訊筆錄之記載形式，本院亦
    查無檢察官在上開偵訊時有任何以不正方法訊問，而有違反
    陳述者之自由意志等顯有不可信之情況，衡諸上開規定，自
    具有證據能力。
三、第按共同被告對其他共同被告之案件而言，為被告以外之第
    三人，本質上屬於證人，於審判中，應依法定程序，到場具
    結陳述，並接受被告之詰問，其陳述始得作為認定被告犯罪
    事實之判斷依據；而共同被告於其他共同被告案件之警詢、
    偵查中陳述，因被告無從為詰問，而有礙被告之對質詰問權
    ，應無證據能力（司法院大法官會議釋字第582 號解釋意旨
    參照）。再法院就被告之案件對其他共同被告或與被告有共
    犯關係之人調查，均應依人證之調查程序傳喚該共同被告或
    共犯到場，命其立於證人之地位而為陳述，並通知被告，使
    被告有與之對質及詰問其現在與先前陳述瑕疵之機會，以確
    保其對質詰問權，並藉以發現實體真實（最高法院94年度臺
    上字第1776號判決意旨參照），刑事訴訟法第287 條之2 並
    明定「法院就被告本人之案件調查共同被告時，該共同被告
    準用有關人證之規定」。是依上開大法官會議解釋、最高法
    院判決意旨及法律規定，法院如於共同被告以證人身分到庭
    陳述，訊問被告對共同被告之審判外陳述有何意見，並准許
    被告對於共同被告當庭及先前陳述進行詰問，即已賦予被告
    對於共同被告對質詰問機會，此時共同被告於審判外陳述之
    瑕疵，應已治癒，而具有證據能力。查檢察官於本院準備程
    序中聲請傳喚與被告有共犯關係之丙○○作證，本院審理時
    已詢明共犯丙○○就其本案所涉竊盜犯行業經判決有罪確定
    ，將之改以證人身分請其依法具結後，由被告詰問，則本案
    共犯丙○○於警詢、偵查本於被告身分所供，既經本院以證
    人身分傳喚到庭陳述，並經被告詰問，共犯丙○○於警詢及
    偵查中所為之供述，自有證據能力。
四、再按「被告以外之人於審判外之陳述，雖不符刑事訴訟法第
    159 條之1 至第159 條之4 之規定，而經當事人於審判程序
    同意作為證據，法院審酌該言詞陳述或書面陳述作成時之情
    況，認為適當者，亦得為證據。當事人、代理人或辯護人於
    法院調查證據時，知有刑事訴訟法第159 條第1 項不得為證
    據之情形，而未於言詞辯論終結前聲明異議者，視為有前項
    之同意。」，刑事訴訟法第159 條之5 定有明文。查本判決
    所引用以下審判外作成之相關供述證據，公訴人及被告於本
    院準備程序、審判期日均表示無意見而不予爭執，亦未於言
    詞辯論終結前聲明異議，本院審酌上開證據資料製作時之情
    況，尚無違法取得及證明力明顯過低之瑕疵，認以之作為證
    據應屬適當，而其餘所依憑判斷之非供述證據，本院亦查無
    有何違反法定程序取得之情形，且上開各該證據均經本院於
    審判期日依法進行證據之調查、辯論，被告於訴訟上之防禦
    權，已受保障，故上開證據資料均有證據能力。
貳、實體部分：
一、訊據被告乙○○矢口否認有何竊盜之犯行，辯稱：伊不認識
    丙○○，未曾至臺中地區竊取Ｔ霸鋼管變賣，亦未使用過00
    00000000號行動電話門號云云。經查：
(一)、被告與丙○○於上揭時、地，共同招攬、利用不知情之乙炔
    工人戊○○將合家廣告有限公司所有之Ｔ霸鋼管切割後，再
    利用不知情之郭志銘操作堆高機將Ｔ霸鋼管吊放至郭宏曲駕
    駛之曳引車上，並由丙○○引導郭宏曲將該Ｔ霸鋼管載往宏
    田鋼鐵有限公司，以135,325 元之代價變賣予鄧鎮宏等情，
    業據證人丙○○於偵訊及本院審理時證稱：96年10月22日伊
    開計程車在臺中火車站排班，載乙○○到臺中縣后里鄉○○
    路141 號，有看到Ｔ霸鋼管，他自稱「江先生」、「阿標」
    ，說要切鋼，拖板車是他聯絡的，後來他說有事要先離開，
    剩下的事吩咐給伊處理，要伊自稱「阿標的妹妹」，這樣比
    較好辦事，他持用0000000000號行動電話門號與伊聯絡，並
    指示伊聯絡堆高機搬運Ｔ霸鋼管，「江先生」一路上有以電
    話與郭宏曲聯繫如何前往新竹縣竹北市的宏田鋼鐵公司，再
    由伊按照「江先生」指示變賣予資源回收場，賣得 135,325
    元，所有款項交給乙○○後，乙○○有給伊5 千元語明確（
    見臺灣桃園地方法院檢察署98年度偵緝字第554 號卷第18至
    19頁，本院卷第55至56頁），核與證人郭宏曲於偵訊中證稱
    ：係受僱前往上開地點載運Ｔ霸鋼管，當時有一名男子以00
    00000000號行動電話門號聯絡伊到場，丙○○在現場表示是
    該男子妹妹，Ｔ霸鋼管係其哥哥所有，丙○○並開計程車帶
    路引導伊至竹北鎮變賣Ｔ霸鋼管，一路上，該男子一直打電
    話要伊跟緊丙○○等語（見臺灣臺中地方法院檢察署97年度
    偵字第3204號卷第7 頁），及證人郭志銘於警詢、偵訊中證
    稱：係以3 千元工資受僱於丙○○前往上開地點搬運Ｔ霸鋼
    管，丙○○在現場表示Ｔ霸鋼管係伊哥哥所有的等語（見臺
    中縣警察局大甲分局中縣甲警偵字第09700020723 號刑案偵
    查卷第15頁，臺灣臺中地方法院檢察署97年度偵字第3204號
    卷第7 至8 頁），以及證人戊○○於警詢、偵訊及本院審理
    時證稱：郭宏曲介紹伊於上開時地切割Ｔ霸鋼管之螺絲，完
    工後即撥打0000000000號行動電話門號與業主相約領取3 千
    元報酬等語（見臺中縣警察局大甲分局中縣甲警偵字第0970
    0020723 號刑案偵查卷第20頁，臺灣臺中地方法院檢察署97
    年度偵字第3204號卷第8 頁，本院卷第頁），及證人甲○○
    即合家廣告有限公司職員於警詢及偵查中指訴其任職公司所
    有之Ｔ霸鋼管遭竊等節（見臺中縣警察局大甲分局中縣甲警
    偵字第09700020723 號刑案偵查卷第9 至10頁，臺灣臺中地
    方法院檢察署97年度偵字第3204號卷第6 頁），及證人鄧鎮
    宏即宏田鋼鐵有限公司負責人於警詢、偵查中證稱當時係由
    郭宏曲以拖板車載運Ｔ霸鋼管至其公司，並由丙○○表示該
    Ｔ霸鋼管為伊所有，因不需使用而變賣，伊秤重後共12,530
    公斤，即以135,325 元收購等語（見臺中縣警察局大甲分局
    中縣甲警偵字第09700020723 號刑案偵查卷第16至17頁，臺
    灣臺中地方法院檢察署97年度偵字第3204號卷第8 頁）均屬
    相符，此外，復有案發現場照片11張、監視錄影畫面翻拍照
    片16張、新竹縣政府營利事業登記證影本1 張、收受物品舊
    貨五金廢料或廢棄物回收登記表及宏田鋼鐵有限公司竹北廢
    鐵廠地磅單各1 紙在卷可稽（見臺灣臺中地方法院檢察署97
    年度偵字第3204號卷第15至19頁、第23至26頁，臺中縣警察
    局大甲分局中縣甲警偵字第09700020723 號刑案偵查卷第26
    至28頁），自堪信為真實。
(二)、再被告與丙○○於上揭時、地，共同招攬、利用不知情之丁○○、郭志銘分別駕駛聯結車、堆高機，由丙○○引導丁○○將冠僑股份有限公司所有之Ｔ霸鋼管載往嘉鋒資源回收場
    ，以64,307元之代價變賣予不知情之黃曉婷等情，同據證人
    丙○○於偵訊及本院審理時證稱：丁○○的聯結車是乙○○
    聯繫的，堆高機司機就是郭志銘，伊於上揭時地偷取冠僑公
    司的Ｔ霸支幹1 支，乙○○先離開後，持用0000000000號行
    動電話門號與伊聯絡，並指示伊處理後面的事情，伊就帶丁○○駕駛的聯結車前往臺中縣豐原市○○路○ 段337 號嘉鋒
    資源回收場變賣Ｔ霸鋼管，賣得64,307元，也是全部交給乙○○，伊分得5 千元等語詳確（見臺灣桃園地方法院檢察署
    98年度偵緝字第554 號卷第18至19頁，本院卷第55至56頁）
    ，核與證人丁○○於警詢及偵訊中證稱：當時有一名男子在
    臺中縣后里交流道附近攔車，以6 千元代價，請伊載運鐵管
    ，伊偕同至現場後，該男子表示駕駛532-MW號計程車之女子
    為其妹妹，伊即聽從該女子指示將鐵管載運至嘉鋒資源回收
    場變賣，該男子約40幾歲，係以0000000000號行動電話門號
    與伊聯絡等語（見臺中縣警察局豐原分局中縣豐警偵字第09
    60043044號刑案偵查卷第8 至10頁，臺灣臺中地方法院檢察
    署97年度偵字第9106號卷第9 至10頁），及證人邱垂桐即冠
    僑股份有限公司職員、證人陳章即前開農地所有人於警詢及
    偵查中指訴上開Ｔ霸鋼管遭竊等節（見臺中縣警察局豐原分
    局中縣豐警偵字第0960043044號刑案偵查卷第6 頁背面至第
    8 頁，臺灣臺中地方法院檢察署97年度偵字第9106號卷第 8
    至9 頁），及證人黃曉婷即嘉鋒資源回收場負責人於警詢證
    稱：當時係由一名男子駕駛YC-63 號拖板車載運Ｔ霸鋼管至
    回收場，丙○○表示該Ｔ霸鋼管為其所有，欲將之變賣，伊
    過磅後總重量6,010 公斤，乃以64,307元收購等語（見臺中
    縣警察局豐原分局中縣豐警偵字第0960043044號刑案偵查卷
    第18頁背面至第19頁背面）相符，並有彰化縣政府營利事業
    登記證、贓物認領保管單、（舊貨）資源回收業買入登記簿
    、丙○○汽車駕駛執照、車號532-MW號營業小客車行車執照
    、車號YC-63 號半拖車車籍查詢基本資料、車號003-XG號曳
    引車車籍查詢基本資料影本各1 份，及案發現場照片1 張等
    件在卷可稽（見臺灣臺中地方法院檢察署97年度偵字第9106
    號卷第12頁，臺中縣警察局豐原分局中縣豐警偵字第096004
    3044號刑案偵查卷第23至第25頁背面、第31頁），堪認屬實
    。
(三)、再本件自稱「江先生」、「阿標」之男子，係持用己○○申
    辦之0000000000號行動電話門號與丙○○、郭宏曲、戊○○
    、丁○○等人聯絡一節，業據證人丙○○、郭宏曲、戊○○
    、丁○○分別於警詢、偵訊中證述明確（見臺中縣警察局大
    甲分局中縣甲警偵字第09700020723 號刑案偵查卷第5 頁、
    第11頁背面、第20頁背面，臺中縣警察局豐原分局中縣豐警
    偵字第0960043044號刑案偵查卷第3 頁、第9 頁背面，臺灣
    桃園地方法院檢察署98年度偵緝字第554 號卷第18至19頁）
    ，並有0000000000號行動電話門號通聯調閱查詢表1 份在卷
    可按（見臺中縣警察局豐原分局中縣豐警偵字第0960043044
    號刑案偵查第26頁、第32至43頁）。而被告於98年4 月13日
    檢察官偵訊時業坦認：該0000000000號行動電話門號伊好像
    有使用過，係己○○於96年間賣給伊的等語屬實（見臺灣桃
    園地方法院檢察署98年度偵緝字第554 號卷第4 至5 頁），
    核與證人己○○於97年7 月8 日臺灣臺中地方法院97年度易
    字第2286號被告丙○○竊盜一案審理時證稱：0000000000號
    行動電話門號為伊申請，嗣遭友人出賣予乙○○換取毒品，
    有向乙○○索回，但乙○○不肯等語大致相符（見臺灣臺中
    地方法院檢察署97年度他字第2446號卷第24頁背面），是被
    告於案發時確係0000000000號行動電話門號之持用人，且該
    行動電話門號既係本件竊盜案件自稱「江先生」、「阿標」
    之人用以聯絡使用之門號，足認被告即是自稱「江先生」、
    「阿標」之人。再者，證人丙○○於警詢中陳稱該自稱「江
    先生」、「阿標」之男子曾於臺中市「樂府大飯店」住宿，
    及於豐原市「小娘娘護膚店」內消費等情（見臺中縣警察局
    大甲分局中縣甲警偵字第0960043044號刑案偵查卷第5 頁背
    面），經警調閱「樂府大飯店」、「小娘娘護膚店」店內監
    視錄影畫面，業據證人丙○○、丁○○指認該監視器錄影畫
    面內之男子即為自稱「江先生」、「阿標」之人詳確（見臺
    中縣警察局豐原分局中縣豐警偵字第0960043044號刑案偵查
    卷第6 頁、第11頁、第13頁、第13頁背面），證人丙○○並
    明確證稱該男子即為被告等語屬實在卷（見臺灣桃園地方法
    院檢察署98年度偵緝字第554 號卷第18至19頁，本院卷第56
    頁），觀諸該監視器錄影畫面翻拍照片所示之男子面容（見
    臺灣桃園地方法院檢察署98年度偵緝字第554 號卷第25至27
    頁），其特徵為臉部方正、眼眉間距較小、鼻梁高挺、嘴唇
    薄長，與被告提出之照片2 張及其於本院審理時由法警拍攝
    之照片4 張（見本院卷第66至67頁、第90頁）相比對，其臉
    部特徵亦頗為相似，綜據上證以觀，益證被告即為自稱「江
    先生」、「阿標」之男子，應屬無訛。
(四)、被告雖辯稱伊未使用過0000000000號行動電話門號云云，惟
    查：
(1)、觀諸被告歷次之供述，其於98年4 月13日偵訊時原供稱：該
    0000000000號行動電話係己○○賣給伊，伊好像有使用過等
    語（見臺灣桃園地方法院檢察署98年度偵緝字第554 號卷第
    4 至5 頁）；繼於98年5 月4 日偵訊時則改稱該0000000000
    號行動電話門號係己○○的朋友在使用，當時伊跟己○○、
    己○○的朋友均在車上，所以有看到，伊從來沒有使用過該
    門號云云，經檢察官質以「何以之前供稱該門號係向己○○
    購買而取得？」，復再改稱伊只有使用1 、2 天，就賣給朋
    友云云（見臺灣桃園地方法院檢察署98年度偵緝字第554 號
    卷第19頁），惟其就何以能「看到」己○○朋友使用的電話
    號碼即為0000000000號門號，始終無法提出合理解釋；嗣於
    98年11月9 日本院準備程序時又改稱：是己○○把該電話卡
    賣給伊，伊又將之拿給一個叫「珊珊」的女孩子使用云云（
    見98年度審易字第1565號卷第30頁背面）；復於99年2 月12
    日本院審理時再次改稱：伊與己○○在偵訊後，經己○○告
    知該0000000000號行動電話門號是賣給伊某位女性朋友，伊
    猜想應該就是賣給「小薇」云云，經檢察官詢以是否知悉該
    0000000000號行動電話門號如何交付予「小薇」，旋又改稱
    係己○○的友人將該門號賣給「小薇」，伊當時在現場看到
    買賣過程，至於己○○則不在現場云云（見本院卷第51頁背
    面至第52頁背面），細譯被告上開供述可知，被告就該0000
    000000號行動電話門號之去向，原坦承為伊所持用，再改稱
    係由伊將之交予朋友使用，復改稱係己○○朋友將之出賣予
    友人，被告就該門號究係出售予何人、由何人交付、交付之
    過程等重要細節，前後所供均反覆不一，足認被告辯稱該00
    00000000行動電話門號非伊持用云云，要屬事後推諉卸責之
    詞，不足採信。
(2)、至於證人己○○雖於本院審理時亦改稱：該0000000000號行
    動電話門號晶片卡係黃鴻達趁伊睡覺時拿去賣給乙○○朋友
    ，以換取毒品，伊另曾因積欠乙○○賭債出售其他行動電話
    門號晶片卡予乙○○，但不是0000000000號該門號，伊事後
    曾撥打0000000000號門號欲找乙○○，但是是一個女生接的
    電話，伊再向黃鴻達表示欲找乙○○拿回門號晶片卡，黃鴻
    達才告知係出售予乙○○之友人，伊於黃鴻達賣掉00000000
    00號門號後的2 、3 個月就去辦理停卡云云（見本院卷第53
    頁及第53頁背面），惟查，證人己○○於97年7 月8 日臺灣
    臺中地方法院97年度易字第2286號被告丙○○竊盜一案審理
    時原證稱：該0000000000號行動電話為伊申請，遭朋友出賣
    予乙○○換取毒品，伊曾向乙○○索回，但遭乙○○拒絕等
    語（見臺灣臺中地方法院檢察署97年度他字第2446號卷第24
    頁背面），嗣於98年5 月4 日與被告同庭偵訊時始改稱：該
    0000000000號行動電話門號本來是要交給乙○○用以清償賭
    債，然友人黃鴻達於96年9 月間擅自取走拿給乙○○的朋友
    ，伊以為是乙○○拿的，伊有打電話過去，但是是一個女生
    接的電話云云（見臺灣桃園地方法院檢察署98年度偵緝字第
    554 號偵查卷第20頁），經檢察官質之何以所述先後不一，
    復改稱應以其在丙○○之案件中所為證述方屬正確，因為是
    黃鴻達將0000000000號電話卡交給乙○○的，不是伊親自交
    給乙○○，伊是透過黃鴻達才知情，也是透過黃鴻達向乙○○要這張電話卡等語（見本院卷第54頁），其前後所述除自
    相矛盾互有齟齬外，亦與被告所供情節互核不符，顯難信實
    。況設若證人己○○曾撥打該0000000000號門號尋找乙○○
    無著，又已自友人黃鴻達處得悉該0000000000號行動電話門
    號係出售予乙○○之友人，而非乙○○本人，則其於97 年7
    月8 日丙○○涉犯本件竊盜案件審理時，理應將前情據實陳
    明，詎其竟捨不為，反證稱該門號係友人出售予被告乙○○
    ，伊並曾向乙○○索討遭拒等情，足認證人己○○事後翻異
    前詞，係屬勾串迴護被告之詞，不足採信。
(3)、再證人戊○○於本院審理時固證稱：伊曾與「江先生」一同
    在海產店用餐1 個多小時討論銲切細節，用餐時丙○○也在
    場，餐後伊復與「江先生」一同前往「小娘娘護膚店」消費
    ，該「江先生」臉較瘦、皮膚較黑，且有客家口音，與被告
    不同云云（見本院卷第57頁背面至58頁），惟證人丙○○始
    終指認被告即為本件自稱「江先生」、「阿標」之人，而證
    人丙○○與「江先生」接觸之時間顯較證人戊○○頻繁，對
    於「江先生」之容貌等特徵之記憶當較證人戊○○深刻，且
    證人戊○○對於「江先生」與被告之容貌差異，復僅敘及臉
    部胖瘦、皮膚顏色深淺之不同，然此等特徵均易因時間之經
    過而發生改變，尚難憑此推翻被告即為本件自稱「江先生」
    之人之認定。
(五)、綜上所述，被告與丙○○先後共同行竊合家廣告有限公司、
    冠僑股份有限公司所有之Ｔ霸鋼管，得手後變賣等情，堪以
    認定。被告前揭所辯情詞，顯係事後卸責之詞，不足採信。
    本件事證已臻明確，其犯行堪以認定，應予依法論科。
二、核被告上開所為，均係犯刑法第320 條第1 項之竊盜罪。被
    告與丙○○二人間，就前開二次竊盜犯行，分別有犯意聯絡
    及行為分擔，均為共同正犯。被告利用不知情之郭宏曲、郭
    志銘、戊○○、丁○○等人，遂行上開竊盜犯行，為間接正
    犯。被告所犯前開二次竊盜犯行，其犯意各別，行為互殊，
    侵害法益亦異，應予分論併罰。又被告前因詐欺案件，經本
    院以91年度易字第2339號判決判處有期徒刑10月，經上訴後
    ，繼經臺灣高等法院以92年度上易字第3529號判決判處上訴
    駁回確定，於93年10月5 日入監執行，嗣於94年8 月4 日縮
    刑期滿執行完畢，此有臺灣高等法院被告前案紀錄表附卷可
    參，其於受有期徒刑執行完畢後，5 年以內故意再犯本件有
    期徒刑以上之二竊盜罪，均為累犯，均應依刑法第47條第 1
    項規定加重其刑。爰審酌被告正值壯年，不思正途獲取財物
    ，為圖不法利益，竟與丙○○共同竊取合家廣告有限公司、
    冠僑股份有限公司所有之Ｔ霸鋼管變賣，且前開竊盜犯行均
    係由被告一手策劃主謀，惡性較為重大，犯後仍一再飾詞狡
    辯，未見有何悔悟之意，態度不佳，復未賠償被害人所受損
    失，兼衡其犯罪之動機、目的、手段、素行、生活狀況、智
    識程度等一切情狀，分別量處如主文所示之刑，並定其應執
    行之刑。又98年6 月19日公布之司法院大法官會議釋字第66
    2 號解釋揭示：「中華民國94年2 月2 日修正公布之現行刑
    法第41條第2 項規定，關於數罪併罰，數宣告刑均得易科罰
    金，而定應執行刑逾6 個月者，排除適用同條第1 項得易科
    罰金之規定部分，與憲法第23條規定有違，並與本院釋字第
    366 號解釋意旨不符，應自本解釋公布之日起起失其效力。
    」，為符合上開釋字第662 號解釋意旨，刑法第41條並於98
    年12月30日修正公布，於99年1 月1 日施行。修正後刑法第
    41條8 項規定：「第1 項至第4 項及第7 項之規定，於數罪
    併罰之數罪均得易科罰金或易服社會勞動，其應執行之刑逾
    6 月者，亦適用之。」，是對於數罪併罰，數宣告刑均得易
    科罰金，而定應執行刑超過6 個月之案件，依修正後刑法第
    41條第8 項之規定，仍得易科罰金。查本件被告所犯之二竊
    盜罪，均符合刑法第41條第1 項之規定，爰併依刑法第41條
    第1 項前段規定，就所宣告之刑及所定應執行之刑，均諭知
    易科罰金之折算標準。
據上論斷，應依刑事訴訟法第299 條第1 項前段，刑法第28條、
第320 條第1 項、第47條第1 項、第41條第1 項前段、第8 項，
刑法施行法第1 條之1 第1 項、第2 項前段，判決如主文。
本案經檢察官周芝君到庭執行職務。
中    華    民    國    99    年    6    月     8     日
                  刑事第五庭  法  官  劉淑玲
以上正本證明與原本無異。
如不服本判決，應於判決送達後10日內向本院提出上訴狀（應附
繕本）。
                              書記官  許婉茹
中    華    民    國    99    年    6     月    9     日
附錄本案論罪科刑依據之法條：
刑法第320 條：
意圖為自己或第三人不法之所有，而竊取他人之動產者，為竊盜
罪，處5 年以下有期徒刑、拘役或5 百元以下罰金。
意圖為自己或第三人不法之利益，而竊佔他人之不動產者，依前
項之規定處斷。
前二項之未遂犯罰之。

司法院資訊處製作；財團法人民間司法改革基金會備份。
